臺灣桃園地方法院民事判決
110年度訴字第2257號
原      告  華南商業銀行股份有限公司

法定代理人  黃俊智  
訴訟代理人  洪美瓊  
被      告  黃冠綸  


            趙正貴  

上列當事人間請求清償借款事件，本院於民國111年8月5日言詞
辯論終結，判決如下：
    主  文
被告黃冠綸應給付原告新臺幣肆佰伍拾參萬零柒佰玖拾肆元，及
其中⑴肆佰零柒萬陸仟肆佰參拾玖元，如附表編號一所示之利息
、違約金；其中⑵壹拾捌萬肆仟玖佰壹拾伍元，如附表編號二所
示之利息、違約金；其中⑶貳拾陸萬玖仟肆佰肆拾元，如附表編
號三所示之利息、違約金；如對被告黃冠綸之財產強制執行無效
果時，由被告趙正貴給付之。
訴訟費用由被告黃冠綸負擔，如對被告黃冠綸之財產強制執行無
效果，則由被告趙正貴負擔。
    事實及理由
壹、程序事項：
一、按當事人喪失訴訟能力或法定代理人死亡或其代理權消滅者
    ，訴訟程序在有法定代理人或取得訴訟能力之本人承受其訴
    訟以前當然停止；第168條至第172條及前條所定之承受訴訟
    人，於得為承受時，應即為承受之聲明，民事訴訟法第170
    條、第175條第1項分別定有明文。查原告起訴時之法定代理
    人原為張振芳，嗣於本院審理期間變更為黃俊智，並由其具
    狀聲明承受訴訟，有聲明承受訴訟狀、股份有限公司變更登
    記表在卷可稽（見本院卷第221至231頁），經核於法並無不
    合，應予准許。
二、次按訴狀送達後，原告不得將原訴變更或追加他訴。但請求
    之基礎事實同一者，不在此限，民事訴訟法第255條第1項第
    2款定有明文。次按，不變更訴訟標的，而補充或更正事實
    上或法律上之陳述者，非為訴之變更或追加，民事訴訟法第
    256條亦有明文。查本件原告起訴時原訴之聲明㈠：被告應給
    付原告新臺幣（下同）4,530,794元，其中⑴4,076,439元，
    如附表編號一所示之利息、違約金，⑵184,915元，如附表編
    號二所示之利息、違約金，⑶269,440元，如附表編號三所示
    之利息、違約金等語（見本院卷第3頁）。嗣於111年3月21
    日具狀將原訴之聲明㈠變更為：被告黃冠綸應給付原告4,530
    ,794元，其中⑴4,076,439元，如附表編號一所示之利息、違
    約金，⑵184,915元，如附表編號二所示之利息、違約金，⑶2
    69,440元，如附表編號三所示之利息、違約金。上開三筆合
    計金額4,530,794元及其利息、違約金。如無財產可供執行
    或強制執行無效果時，由被告趙正貴清償等語（見本院卷第
    117至119頁）；復於111年8月5日言詞辯論期日當庭以言詞
    將訴之聲明㈠末段變更為「如對被告黃冠綸強制執行無效果
    時，由被告趙正貴給付之。」等語（見本院卷第218頁），
    經核原告上開具狀所為訴之變更，屬請求基礎事實同一，於
    法並無不合；又原告上開言詞變更訴之聲明㈠末段，則僅係
    就訴之聲明為文字調整，並未變更或追加訴訟標的，均應予
    准許。
三、被告黃冠綸、趙正貴經合法通知，無正當理由未於言詞辯論
    期日到場，核無民事訴訟法第386條各款所列情形，爰依原
    告之聲請，由其一造辯論而為判決。
貳、實體事項：
一、原告主張：被告黃冠綸前於109年5月12日邀同被告趙正貴為
    保證人向原告借款三筆：㈠、420萬元，借款期間自109年5月
    29日至139年5月29日止，並約定每月29日按月平均攤付本息
    ，利息按本行定儲利率指數按季浮動，加碼週年利率0.57％
    （目前合計為週年利率1.37％）按月計付。㈡、194,880元，
    借款期間自109年5月29日至129年5月29日止，並約定每月29
    日按月平均攤付本息，利息按本行定儲利率指數按季浮動，
    加碼週年利率0.57％（目前合計為週年利率1.37％）按月計付
    。㈢、28萬元，借款期間自109年8月11日至129年8月11日止
    ，並約定每月11日按月平均攤付本息，利息按本行定儲利率
    指數按季浮動，加碼週年利率2.03％（目前合計為週年利率2
    .83％）按月計付。倘逾期在6個月以內者，按上開利率10％，
    逾期超過6個月者，按上開利率20％計付違約金，每次違約金
    狀態最高連續收取期數為9期。詎料，被告黃冠綸未依約繳
    納前揭借款之本金及利息，屢經原告催討均未清償，尚分別
    積欠原告如附表編號一至三所示之本金4,076,439元、184,9
    15元、269,440元（合計4,530,794元）及其利息、違約金，
    依授信約定書第13條第2項第1款之約定，其債務應視為全部
    到期。而被告趙正貴為上開借款債務之保證人，於被告黃冠
    綸不履行債務時，即應由其代為履行等語，為此，爰依消費
    借貸、保證之法律關係，提起本件訴訟。並聲明：被告黃冠
    綸應給付原告4,530,794元，其中⑴4,076,439元，如附表編
    號一所示之利息、違約金，⑵184,915元，如附表編號二所示
    之利息、違約金，⑶269,440元，如附表編號三所示之利息、
    違約金。上開三筆合計金額4,530,794元及利息、違約金。
    如對被告黃冠綸強制執行無效果時，由被告趙正貴給付之。
二、被告黃冠綸、趙正貴經合法通知，均未於言詞辯論期日到場
    ，亦未提出書狀作何聲明或陳述。
三、經查，原告上開主張之事實，業據其提出與所述相符之貸款
    契約購屋專用（無提前清償違約金條款）及增補契約暨申請
    書、保證人宣告書、保證人同意書、貸款契約非購屋專用（
    無提前清償違約金條款）及保證人宣告書、保證人同意書、
    貸款契約非購屋專用（無提前清償違約金條款）及切結書、
    保證人宣告書、保證人同意書、放款戶帳號資料查詢單（41
    3）、放款戶資料查詢單（426）、催收函、存證信函等件影
    本在卷可稽（見本院卷第11至81頁、第95至105頁），而被
    告二人已於相當時期受合法通知，均未於言詞辯論期日到場
    ，亦未提出任何書狀作何爭執，依民事訴訟法第280條第3項
    準用同條第1項規定，視同自認。從而，原告主張之事實，
    堪信為真實。
四、得心證之理由：
　　按稱消費借貸者，謂當事人一方移轉金錢或其他代替物之所
    有權於他方，而約定他方以種類、品質、數量相同之物返還
    之契約；借用人應於約定期限內，返還與借用物種類、品質
    、數量相同之物；遲延之債務，以支付金錢為標的者，債權
    人得請求依法定利率計算之遲延利息，但約定利率較高者，
    仍從其約定利率；當事人得約定債務人於債務不履行時，應
    支付違約金，民法第474條第1項、第478條前段、第233條第
    1項、第250條第1項分別定有明文。再按稱保證者，謂當事
    人約定，一方於他方之債務人不履行債務時，由其代負履行
    責任之契約；保證債務，除契約另有訂定外，包含主債務之
    利息、違約金、損害賠償及其他從屬於主債務之負擔，民法
    第739條及第740條分別定有明文。經查，被告黃冠綸邀同被
    告趙正貴擔任保證人分別向原告借款420萬元、194,880元、
    28萬元三筆，未依約清償，迄今仍分別積欠如附表編號一至
    三所示之本金4,076,439元、184,915元、269,440元（合計4
    ,530,794元）及如附表編號一至三所示之利息、違約金，有
    原告所提之放款戶帳號資料查詢單（413）、放款戶資料查
    詢單（426）在卷可參（見本院卷第71至73頁）；又依前揭
    貸款契約第13條第2項第1款之約定（見本院卷第17頁、第39
    頁、第57頁），任一宗債務不依約清償本金或付息時，喪失
    期限利益，其借款債務視為全部到期，是被告黃冠綸既尚積
    欠如附表編號一至三所示本金及其利息、違約金迄未清償，
    揆諸前揭規定，自應負清償並給付違約金之責任。而被告趙
    正貴為上開借款之普通保證人，自應於原告對被告黃冠綸之
    財產執行無效果時，負清償責任。從而，原告上開之主張，
    洵屬有據。
五、綜上所述，原告依消費借貸、保證之法律關係，請求被告黃
    冠綸給付4,530,794元及如附表編號一至三所示之利息、違
    約金，並請求被告趙正貴於原告對黃冠綸之財產執行無效果
    時負清償之責，為有理由，應予准許。
六、本件事證已臻明確，原告其餘攻擊防禦方法及所提之證據，
    經本院審酌後，核與判決之結果不生影響，爰不逐一論列，
    併此敘明。
七、據上論結，原告之訴為有理由，依民事訴訟法第78條，判決
    如主文。　　　　　　
中　　華　　民　　國　　111 　年　　8 　　月　　24　　日
                  民事第三庭    法　官　張世聰
正本係照原本作成。　　　　　　　　　
如對本判決上訴，須於判決送達後 20 日內向本院提出上訴狀。
如委任律師提起上訴者，應一併繳納上訴審裁判費。
中　　華　　民　　國　　111 　年　　8 　　月　　25　　日
                                書記官  張詠昕
附表
編號  借款金額 （新臺幣）  積欠本金 （新臺幣）       利率      違約金     年息   起迄日  一 420萬元 4,076,439元 1.37％ 自110年6月29日起至清償日止 自110年7月30日起至清償日止，其逾期在6個月以內者，按上開利率10％，逾期超過6個月者，按上開利率20％計付之違約金，每次違約金狀態最高連續收取期數為9期。 二 194,880元 184,915元 1.37％ 自110年7月29日起至清償日止 自110年8月30日起至清償日止，其逾期在6個月以內者，按上開利率10％，逾期超過6個月者，按上開利率20％計付之違約金，每次違約金狀態最高連續收取期數為9期。 三 28萬元 269,440元 2.83％ 自110年8月11日起至清償日止 自110年9月12日起至清償日止，其逾期在6個月以內者，按上開利率10％，逾期超過6個月者，按上開利率20％計付之違約金，每次違約金狀態最高連續收取期數為9期。